【裁判字號】    97,交聲,383
【裁判日期】    971003
【裁判案由】    違反道路交通管理處罰條例聲明異議
【裁判全文】
臺灣士林地方法院交通事件裁定         97年度交聲字第383號
    異  議  人
    即受處分人  乙○○
上列受處分人因違反道路交通管理處罰條例案件，對於原處分機
關交通部公路總局臺北區監理所基隆監理站中華民國97年4 月1
日所為之處分（原處分案號：基監字第裁42-AEW152543號），聲
明異議，本院裁定如下：
    主  文
異議駁回。
    理  由
一、按計程車應於儀錶板上右側與右前座椅背設置執業登記證插
    座，並於右前座椅背標示牌照號碼，未經核定之標識及裝置
    不得設置，道路交通安全規則第42條第2 項定有明文；又計
    程車駕駛人應將執業登記證置於儀錶板上右側，執業登記證
    副證置於右前座椅背插座，計程車駕駛人執業登記管理辦法
    第13條第1 項亦有明文；再計程車駕駛人向警察機關辦理執
    業登記而領取之執業登記證，未依規定安置車內指定之插座
    或以他物遮蔽者，處新臺幣（下同）1 千500 元罰鍰，復為
    道路交通管理處罰條例第36條第5 項所明定。
二、本件受處分人即異議人乙○○於民國97年2 月13日14時25分
    ，駕駛車號233-DJ號營業小客車，在臺北市○○○路○ 段14
    0 巷口處，經臺北市政府警察局松山分局員警當場舉發執業
    登記證（副證）未依規定擺放，受處分人於應到案日期內申
    訴，經原處分機關交通部公路總局臺北區監理所基隆監理站
    審查結果，仍認有執業登記證未依規定安置車內指定之插座
    之違規，而依道路交通管理處罰條例第36條第5 項規定，裁
    處受處分人罰鍰1 千500 元等情，有臺北市政府警察局舉發
    違反道路交通管理事件通知單（北市警交字第AEW152543 號
    ）、交通部公路總局臺北區監理所基隆監理站違反道路交通
    管理事件裁決書（基監字第裁42-AEW152543號）等件可稽。
三、受處分人異議意旨略以：伊放執業登記證副證的袋子是在被
    舉發前不到1 分鐘才被客人扯斷，所以沒有辦法掛，伊只好
    先把副證放在右前座椅背袋子裡或是右前座上，這是突發狀
    況，不是伊所能控制的云云。
四、經查：(一)受處分人駕駛車號233-DJ號營業小客車，在前揭時
    地，未依前揭道路交通安全規則第42條第2 項、計程車駕駛
    人執業登記管理辦法第13條第1 項等規定，將執業登記證副
    證安置於車內右前座椅背插座之事實，業據證人即舉發員警
    甲○○於本院調查中具結證稱：伊於97年2 月13日13到15時
    擔服路間巡邏路檢及守望相助勤務，路檢點是在臺北市○○
    ○路○ 段140 巷口，當時受處分人駕駛營業小客車在那邊排
    班，伊稽查發現他沒有將執業登記證副證懸掛在右後椅背上
    ，伊詢問他為何未懸掛副證，受處分人表示被乘客扯斷，後
    來他就從右前座前方置物箱把副證拿出來，但無法舉證被乘
    客扯斷，所以伊予以舉發等語綦詳（見本院97年9 月10日訊
    問筆錄）；(二)至受處分人雖辯稱：伊放執業登記證副證的袋
    子是在被舉發前不到1 分鐘才被客人扯斷的云云，惟查，前
    揭員警證人另證稱：伊看到受處分人從民生東路3 段140 巷
    繞出來再排，計程車在繞的期間都沒有乘客，車子繞的期間
    至少超過5 分鐘以上，不是像受處分人所說1 分鐘前才剛被
    乘客扯斷等情（同見本院上開訊問筆錄），按證人乃原處分
    機關舉發受處分人有前述違規行為之原證人，其並到庭具結
    擔保其供述之真實性，且在負擔偽證罪之心理處罰狀態下，
    證述受處分人經認定違規及舉發之經過，依卷存證據資料並
    無任何積極證據足資證明證人上述證述係屬虛偽，亦無足以
    令人顯信證人之證述為不可採之品格證據或前科證據存在，
    自堪信證人所述為真實，本件受處分人空言辯稱執業登記證
    副證掛袋因甫遭乘客扯斷而無法懸掛，並無任何證據可佐其
    說，且與前述證人證述不合，尚難採信，所辯委無可採。
五、綜上，本件受處分人確有執業登記證未依規定安置於車內指
    定之插座之事實，所辯上情復無證據可資證明，違規事實洵
    屬明確，舉發機關依法舉發，原處分機關依道路交通管理處
    罰條例第36條第5 項規定裁處受處分人罰鍰1 千500 元，均
    屬有據，本件異議為無理由，應予駁回。
六、據上論斷，依道路交通案件處理辦法第19條，裁定如主文。
中    華    民    國    97    年    10     月    3    日
                        交通法庭  法  官  孫  曉  青
上正本證明與原本無異。
如不服本裁定，應於裁定送達後5日內，向本院提出抗告狀。
                                  書記官  彭  莉  婷
中    華    民    國    97    年    10     月    3    日


司法院資訊處製作；財團法人民間司法改革基金會備份。
